# 国有土地评估增值转增资本公积是否要缴纳房产税

提问人：2012cpahzx 时间：2013-01-18 10:13:33
国有土地评估增值转增资本公积，评估增值价值部分是否要增加缴纳房产税计税基础？

回答人：chenyiwei
首先要考虑“国有土地评估增值转增资本公积”的处理是否恰当？是否属于非公司制企业的公司制改建、在非同一控制下企业合并中一次性被收购 100 ％股权的被购买方等少数特殊情形？ 根据《关于安置残疾人就业单位城镇土地使用税等政策的通知》（财税[2010]121号）第三条的规定，“对按照房产原值计税的房产，无论会计上如何核算，房产原值均应包含地价，包括为取得土地使用权支付的价款、开发土地发生的成本费用等。宗地容积率低于0.5的，按房产建筑面积的 2 倍计算土地面积并据此确定计入房产原值的地价”。从字面上看，这里的地价应是原始成本，不含评估调整的价值。但如果属于可以按评估值调整资产账面价值的情形，则调整后的土地账面价值应视同新的成本基础，纳入房产税的计税基数中。

回答人：chenyiwei
首先要考虑“国有土地评估增值转增资本公积”的处理是否恰当？是否属于非公司制企业的公司制改建、在非同一控制下企业合并中一次性被收购 100 ％股权的被购买方等少数特殊情形？ 根据《关于安置残疾人就业单位城镇土地使用税等政策的通知》（财税[2010]121号）第三条的规定，“对按照房产原值计税的房产，无论会计上如何核算，房产原值均应包含地价，包括为取得土地使用权支付的价款、开发土地发生的成本费用等。宗地容积率低于0.5的，按房产建筑面积的 2 倍计算土地面积并据此确定计入房产原值的地价”。从字面上看，这里的地价应是原始成本，不含评估调整的价值。但如果属于可以按评估值调整资产账面价值的情形，则调整后的土地账面价值应视同新的成本基础，纳入房产税的计税基数中。